臺灣臺南地方法院刑事判決
111年度易字第348號
公  訴  人  臺灣臺南地方檢察署檢察官
被      告  林宗立




上列被告因竊盜案件，經檢察官提起公訴（111年度偵字第3600
號），被告就被訴事實為有罪之陳述，本院依簡式審判程序判決
如下：
    主  文
林宗立犯攜帶兇器竊盜罪，處有期徒刑肆月，如易科罰金，以新
臺幣壹仟元折算壹日。
扣案Y字型鈑手壹支沒收。
    事實及理由
一、林宗立於民國110年11月30日凌晨零時許，騎乘車牌號碼000
    -0000號重型機車搭載賴俊廷（另經不起訴處分），前往臺
    南市新化區某處吃宵夜後，於同日凌晨零時56分許，返回新
    市區住處途中，林宗立見林宗坤所有車牌號碼0000-00號自
    小客車，停放在臺南市○○區○○路00000號前，竟基於竊盜之
    犯意，意圖為自己不法之所有，持其所有客觀上客觀上可供
    兇器使用之Y字型鐵製扳手1支，竊取上開自小客車之車牌2
    面（已發還）後，隨即騎乘機車離去。嗣林宗坤發覺車牌失
    竊後報警處理，經警循線查悉上情。
二、前項犯罪事實，有下列證據足資證明：
　㈠證人賴俊廷於警詢及偵訊中之證述、證人即告訴人林宗坤於
　  警詢中之指訴。
  ㈡卷附監視器畫面錄影光碟及畫面擷圖翻拍照片（警卷第13至
　　15頁、29至31頁、71至81頁）、現場照片（警卷第67至69頁
　　）、臺南市政府警察局新化分局搜索、扣押筆錄及扣押物品
　　目錄表（警卷第43至53頁）、贓物認領保管單（警卷第39頁
　　）、車輛詳細資料報表（警卷第83頁）可以佐證。
　㈢被告林宗立於警詢、偵查及本院審理中之自白。　
三、論罪科刑
  ㈠核被告林宗立所為，係犯刑法第321條第1項第3款之攜帶兇器
    竊盜罪。
　㈡被告前因殺人未遂等案件由臺灣嘉義地方法院以98年度訴字
　　第490號判處有期徒刑8年，經臺灣高等法院臺南分院（98年
　　度上訴字第1279號）、最高法院（99年度台上字第5469號）
　　駁回上訴確定；另因違反毒品危害防制條例案件，分別經臺
    灣嘉義地方法院以99年度嘉簡字第116號、99年度嘉簡字第1
    233號各判處有期徒刑3月、5月確定。上開3罪嗣經定其應執
    行刑為有期徒刑8年6月確定，並於107年3月16日假釋出監，
    且於109年9月22日縮刑假釋期滿執行完畢，業據被告供認在
    卷，並有卷附臺灣高等法院被告前案紀錄表、臺灣嘉義地方
    檢察99年度執更字第876號、101年度執更字第401號及107年
    度毒執護字第43號卷內所附之執行指揮書、假釋證明書、法
    務部○○○○○○○107年3月16日嘉監教字第10700021430號函及臺
    灣嘉義地方檢察署109年9月28日嘉檢卓護壬107毒執護43字
    第1099024533號函影本各1件（本院卷第45至51頁）可憑。
    被告於前案執行畢後5年內故意再犯本罪，為累犯，爰依刑
    法第47條第1項規定加重其刑。
　㈢按刑法第59條規定，犯罪之情狀可憫恕者，得酌量減輕其刑
    ，同法第57條規定，科刑時應審酌一切情狀，為科刑重輕之
    標準，於裁判上酌減其刑時，應就犯罪一切情狀（包括刑法
    第57條所列舉之10款事項），予以全盤考量，審酌其犯罪有
    無可憫恕之事由，以為判斷。故適用第59條酌量減輕其刑時
    ，並不排除第57條所列舉10款事由之審酌，惟其程度應達於
    確可憫恕，始可予以酌減（最高法院70年度第6次刑事庭會
    議決議參照）。本件被告雖有上開竊盜之行為，然其僅竊取
    車牌2面，且未曾使用即丟棄，其犯罪情節尚非重大，如不
    論其情節輕重，遽處以刑法第321條第1項第3款攜帶兇器竊
    盜罪之最輕法定本刑6月以上，誠屬情輕法重，過於嚴苛，
    堪認其犯罪情狀尚堪憫恕，爰依刑法第59條之規定酌減其刑
    。
  ㈣爰審酌被告前有多次前科犯行（成立累犯部分不重複評價）
    ，品行非佳；本件所竊取財物價值尚非甚高，被告竊取上開
    車牌後未曾使用，且已由告訴人領回；告訴人所受損害之程
    度；及被告犯後坦承犯行暨於本院審理時陳稱其教育程度為
    國中畢業，從事茶葉製作工作，之前在梨山，現在在阿里山
    固定茶廠，家庭生活狀況良好，家中有爸媽、弟弟、兩個妹
    妹住在北部，現在大部分時間都居住在茶廠，沒有製茶時就
    跟父母同住，預計今年10月要結婚，父母已快60歲等智識程
    度、家庭生活狀況等一切情狀，量處如主文所示之刑，並諭
    知易科罰金之折算標準。
四、沒收
　　    扣案Y字型鈑手1支係供本案竊盜所用之物，且係被告所
　　有，業據被告供明在卷（警卷第7頁、偵卷第78頁、本院卷
　　第76頁）。爰依刑法第38條第2項前段規定宣告沒收之。
五、依刑事訴訟法第273條之1第1項、第299條第1項前段、第310
    條之2、第454條，刑法第321條第1項第3款、第47條第1項、
    第59條、第41條第1項前段、第38條第2項前段，刑法施行法
    第1條之1，判決如主文。
六、如不服本件判決，得自收受送達之日起20日內，向本院提出
    上訴狀，上訴於臺灣高等法院臺南分院。
本案經檢察官郭俊男提起公訴；檢察官吳惠娟到庭執行職務。
中　　華　　民　　國　　111 　年　　7 　　月　　7 　　日
                    刑事第一庭法　官  鄭文祺
以上正本證明與原本無異。
如不服本判決應於收受本判決後20日內向本院提出上訴書狀，並
應敘述具體理由。其未敘述上訴理由者，應於上訴期間屆滿後20
日內向本院補提理由書狀（均須按他造當事人之人數附繕本）「
切勿逕送上級法院」。 
　　　　　　　　　　　　　　　書記官　黃政偉　　　　　　　　　
中　　華　　民　　國　　111 　年　　7 　　月　　8 　　日
附錄論罪科刑法條：
中華民國刑法第321條
犯前條第1項、第2項之罪而有下列情形之一者，處6月以上5年以
下有期徒刑，得併科50萬元以下罰金：
一、侵入住宅或有人居住之建築物、船艦或隱匿其內而犯之。
二、毀越門窗、牆垣或其他安全設備而犯之。
三、攜帶兇器而犯之。
四、結夥三人以上而犯之。
五、乘火災、水災或其他災害之際而犯之。
六、在車站、港埠、航空站或其他供水、陸、空公眾運輸之舟、
    車、航空機內而犯之。
前項之未遂犯罰之。